【裁判字號】    98,抗,265
【裁判日期】    981126
【裁判案由】    選任臨時管理人
【裁判全文】
臺灣臺中地方法院民事裁定               98年度抗字第265號
抗  告  人  甲○○
上列抗告人因財園投資有限公司聲請選任林園國際股份有限公司
臨時管理人事件，對於民國98年9月10日本院民事庭所為之裁定
（98年度聲字第518號）提起抗告，本院合議庭裁定如下：
    主      文
抗告駁回。
抗告程序費用新臺幣壹仟元由抗告人負擔。
    理      由
一、本件抗告意旨略以：財園投資有限公司（下稱財園公司）前
    以林園國際股份有限公司（下稱林園公司）股東身份，向本
    院聲請選任林園公司之臨時管理人，本院雖選任乙○○為臨
    時管理人，惟林園公司之董事解任，係因股東間發生股權糾
    紛，以致遲未依法改選所生，而乙○○乃人頭股東，並非實
    際持有股權，且乙○○立場偏頗，又不具公司經營經驗，實
    不克擔任林園公司臨時管理人，抗告人係林園公司之股東，
    原審未通知抗告人表示意見，即為裁定，尚有不妥，爰請求
    廢棄原審關於選任乙○○為林園公司之臨時管理人部分，並
    另指派獨立公正之律師或會計師等專業人士為林園公司臨時
    管理人等語。
二、按董事會不為或不能行使職權，致公司有受損害之虞時，法
    院因利害關係人或檢察官之聲請，得選任一人以上之臨時管
    理人，代行董事長及董事會之職權，但不得為不利於公司之
    行為。董事任期屆滿而不及改選時，延長其執行職務至改選
    董事就任時為止。但主管機關得依職權限期令公司改選；屆
    期仍不改選者，自限期屆滿時，當然解任。監察人任期屆滿
    而不及改選時，延長其執行職務至改選監察人就任時為止。
    但主管機關得依職權，限期令公司改選；屆期仍不改選者，
    自限期屆滿時，當然解任，公司法第208條之1第1項、第195
    條第2項、第217條第2項分別定有明文。查林園公司原董事
    、監察人任期至民國（下同）97年10月11日屆滿，前經經濟
    部函令林園公司限期於98年9月5日前改選完成，並依法辦理
    改選董事、監察人變更登記，逾期未辦理，董事、監察人職
    務即當然解任，此有經濟部98年7月8日經授中字第09832613
    420號函附原審卷可稽，嗣後林園公司因未遵期改選，其原
    董事、監察人依法均已解任，復未改選新任董事、監察人，
    是林園公司目前無合法董事會可運作並行使其職權，自有致
    公司受損害之虞，揆諸前開規定，林園公司即有選任臨時管
    理人之必要，原審據此裁定選任林園公司之臨時管理人，於
    法應屬有據。
三、次按選任臨時管理人之目的係為維持公司業務之正常營運，
    健全法人之發展，發揮法人之社會功能，不致影響股東權益
    及國內經濟秩序（參照公司法第208條之1之增訂理由），故
    於選任臨時管理人時，應以法人之利益為考量。查林園公司
    之股東計有抗告人及乙○○、林劉玉貞、王金花、財園公司
    及弘洋投資有限公司，此有股東名冊在卷可憑，原審審酌乙
    ○○為林園公司之原任董事長，擔任董事長多年，對於林園
    公司之業務及財務，具有實際處理之經驗，乃選任乙○○為
    林園公司之臨時管理人，則衡量林園公司營運之順暢及發展
    ，原審所為之選任，尚無不妥。抗告人雖陳稱：乙○○乃人
    頭股東，並非實際持有股權，及其立場偏頗，又不具公司經
    營經驗，實不克擔任林園公司臨時管理人等語，固據其提出
    另案本院98年度重訴字第423號民事起訴狀一紙為證，惟已
    為財園公司具狀否認，而且本院98年度重訴字第423號返還
    股權事件，其當事人為林天財（即原告）、抗告人（即被告
    ）二人，目前仍在審理中，由該紙民事起訴狀所載內容，亦
    無法證明乙○○為一人頭股東或不具公司經營經驗，另關於
    乙○○立場有偏頗之事實，則更未見抗告人舉證以實其說，
    僅憑其主觀臆測之詞，自難憑採。至於抗告人建議選任公正
    之會計師或律師為林園公司之臨時管理人，惟公司業務之經
    營著實繁複，如無相當經驗，恐非一般人所能勝任，會計師
    或律師固具有其專業上之智識，然就林園公司業務實際狀況
    自不如乙○○嫻熟，且抗告人復未舉證證明乙○○擔任臨時
    管理人有何不適任或足以對林園公司生不利影響之事實。是
    原審選任乙○○擔任林園公司臨時管理人，經核於法並無不
    合。抗告意旨指摘原裁定不當，求予廢棄，更改選任臨時管
    理人，為無理由，應予駁回。
四、依非訟事件法第44條第1項、第46條、第21條第2項、第24條
    第1項，民事訴訟法第495條之1第1項、第449條第1項、第78
    條，裁定如主文。
中    華    民    國    98    年    11    月    26    日
                  民事第四庭    審判長法  官  楊國精
                                      法  官  王金洲
                                      法  官  黃文進
正本係照原本作成。
如不服本裁定，僅得於收受本裁定正本送達10日內，以適用法規
顯有錯誤為理由，向本院提出再抗告狀（須附繕本一份及繳納再
抗告裁判費新臺幣1,000元），經本院許可後始可再抗告，前項
許可，以原裁定所涉及之法律見解具有原則上重要性者為限。
中    華    民    國    98    年    11    月    26    日
                                      書記官  廖春玉


司法院資訊處製作；財團法人民間司法改革基金會備份。
